臺中高等行政法院裁定
111年度交上再字第2號
聲  請  人  陳玄昌                                      
相  對  人  臺中市交通事件裁決處

代  表  人  黃士哲              
訴訟代理人  黃曉妍  律師
上列聲請人因交通裁決事件，聲請人對於中華民國110年12月8日
本院110年度交上字第124號裁定聲請再審，本院裁定如下：
    主  文
一、再審之聲請駁回。
二、再審訴訟費用新臺幣300元由聲請人負擔。
    理  由
一、按「交通裁決事件之抗告、再審及重新審理，分別準用第4
    編至第6編規定。」「再審之訴專屬為判決之原行政法院管
    轄。」「裁定已經確定，而有第273條之情形者，得準用本
    編之規定，聲請再審。」行政訴訟法第237條之9第3項、第2
    75條第1項及第283條分別定有明文。又當事人對於地方法院
    行政訴訟庭判決向高等行政法院提起上訴合法與否，係屬高
    等行政法院應依職權調查裁判之事項，聲請人對高等行政法
    院以其上訴不合法而駁回之裁定，聲請再審者，無論本於何
    種法定再審事由，依行政訴訟法第237條之9第3項準用同法
    第283條再準用同法第275條第1項之規定，應專屬高等行政
    法院管轄（最高行政法院95年8月份庭長法官聯席會議決議
    、最高行政法院95年裁字第1167號裁定意旨參照）。本件聲
    請人不服本院就其對臺灣臺中地方法院(下稱原審法院)110
    年度交字第130號行政訴訟判決（下稱原審判決）所提起之
    上訴，認定不合法而裁定駁回之110年度交上字第124號確定
    裁定（下稱原確定裁定），聲請再審，依上開說明，自專屬
    本院管轄。
二、訴外人新億小客車租賃有限公司所有號牌RBF-5721號租賃小
    客車（下稱系爭車輛），於民國109年7月14日2時39分許，
    行經花蓮縣○○鄉台9線179K+20公尺處北上(設有固定式測速
    照相桿)，因「限速70公里、經測速時速138公里、超速68公
    里」之違規行為，遭花蓮縣警察局（下稱舉發機關）員警認
    定該車違反道路交通管理處罰條例(下稱處罰條例)第43條第
    1項第2款規定，逕行對車主製開第P21268396號舉發違反道
    路交通管理事件通知單。車主於到案期限前檢具事證及應歸
    責人相關資料，向交通部公路總局臺北區監理所花蓮監理站
    告知應歸責人即聲請人，交通部公路總局臺北區監理所花蓮
    監理站遂移由相對人辦理，相對人續於110年3月2日以中市
    裁字第68-P21268396號裁決書（下稱原處分），依處罰條例
    第43條第1項第2款、第63條第1項第3款、第24條第1項第3款
    及「違反道路交通管理事件統一裁罰基準表」之規定，按逾
    到案期限60日以上之基準，裁處聲請人第4階段罰鍰新臺幣
    （下同）1萬2,000元，記違規點數3點，並應參加道路交通
    安全講習。聲請人不服，提起行政訴訟，經原審判決駁回，
    聲請人仍不服，提起上訴，本院原確定裁定以其上訴不合法
    駁回在案。聲請人仍表不服，以原確定裁定具有行政訴訟法
    第273條第1項第13款之再審事由，聲請再審。
三、聲請人主張略以：懇請調閱車牌號碼000-0000號之車牌異動
    歷史資料，即可查證本件有行政訴訟法第273條第1項第13款
    之再審事由。
四、相對人答辯略以：原審判決第2頁之五、本院判斷㈡已就舉發
    機關提供之採證照片以及相對人檢附之汽車車籍查詢資料加
    以判斷，確認系爭車輛號牌為RBF-5721，廠牌為國瑞，型式
    為NCP150L-BERDKP(VIOS)，顏色為白色，與聲請人向新憶小
    客車租賃有限公司租賃之系爭車輛號牌、外觀相符，租賃期
    間與違規時間重疊。聲請人所述未經斟酌之證物即車牌號碼
    000-0000號之異動資料，僅泛稱具有再審事由而聲請調查，
    並未具體指摘經斟酌後，如何可受較為有利益之裁判；且相
    對人檢附之汽車車籍查詢資料即可知悉系爭車輛車牌異動資
    訊，故聲請人所稱未經斟酌之證物，已提出於原審法院，並
    經原審法院加以斟酌，依最高行政法院102年判字第624號等
    判決意旨，該證物已不能認為具備行政訴訟法第273條第1項
    第13款之再審事由，依行政訴訟法第274條之1規定，即不得
    以同一事由對於原確定判決或駁回再審之訴之確定判決，更
    行提起再審之訴。
五、經查：　　
　㈠按對地方法院行政訴訟庭判決提起上訴是否合法，屬本院應
    依職權調查裁判之事項，若聲請人對本院認其上訴不合法予
    以駁回之裁定，以行政訴訟法第273條第1項第13款事由聲請
    再審，固專屬本院管轄，惟該款所稱發現未經斟酌之證物，
    應屬證明其上訴合法之事實；倘聲請人所指原確定裁定所發
    現未經斟酌之證物，屬為證明前訴訟程序之實體爭議事實，
    與其對前程序原審判決之上訴合法與否無涉，即難認其主張
    之行政訴訟法第273條第1項第13款再審事由部分，已合法表
    明再審理由；而聲請人如未表明再審理由，法院無庸命其補
    正，應以裁定駁回之。
　㈡本件聲請人所稱車牌號碼000-0000號之車牌異動歷史資料，
    係用以證明前程序即原審判決實體上所主張之事實，惟本件
    原確定裁定係基於程序上之理由，以上訴不合法裁定駁回聲
    請人之上訴，其上開主張實與原確定裁定以聲請人未具體指
    摘違背法令而上訴不合法之內容無涉。是以，本件難認聲請
    人所主張有行政訴訟法第273條第1項第13款之再審事由部分
    ，已合法表明再審理由，依據前開規定及說明，聲請人聲請
    再審，自屬不合法，應予駁回。
六、結論：本件聲請再審不合法，應予駁回。
中　　華　　民　　國　　111 　年　　6 　　 月　　8 　日
                   臺中高等行政法院第三庭
                         審判長法  官　陳  文  燦
                               法  官　張  鶴　齡
                               法  官　楊  嵎  琇
以上正本證明與原本無異。
本裁定不得抗告。
中　　華　　民　　國　　111 　年　　6 　　月　　8 　　日
                              書記官　詹靜宜